# 房屋土地出租的成本

提问人：dxxd_ren 时间：2016-05-11 14:33:26
公司有一老厂区闲置的土地和房屋租给了关联方，出租的土地的摊销、土地使用税、房屋折旧、房产税是不是都可以计入其他业务成本科目？

回答人：chenyiwei
出租土地摊销、房屋折旧可以计入其他业务成本；从租计征的房产税可以计入营业税金及附加；从价计征的房产税、土地使用税计入管理费用。